臺灣高等法院刑事裁定
110年度抗字第833號
抗  告  人
即  受刑人  曾頴川



上列抗告人即受刑人因檢察官聲請定其應執行刑案件，不服臺灣
新竹地方法院中華民國110 年4 月21日裁定（110 年度聲字第55
2 號），提起抗告，本院裁定如下：
    主  文
抗告駁回。
    理  由
一、原裁定意旨略以：抗告人即受刑人曾頴川（下稱抗告人）因
    如原裁定附表所示案件，經判處如原裁定附表所示之刑確定
    。檢察官聲請定其應執行刑，原審法院審核認聲請為正當，
    裁定應執行有期徒刑20年6月等語。
二、抗告意旨略以：抗告人於裁判確定前犯數罪，其中如原裁定
    附表編號6、27之犯罪時間均於民國95年7月1日前，而刑法
    第51條業於94年2月2日修正公布，95年7月1日施行，比較新
    舊法結果，修正後刑法第51條並非有利於抗告人，依刑法第
    2條第1項規定，仍應依修正前刑法第51條第5款規定定其應
    執行刑，即不得超過20年，請准予撤銷原裁定重新定刑云云
    。
三、抗告人如原裁定附表編號20、31所示案件行為後，刑法第50
    條業經修正，於102 年1 月23日公布施行，並於同年1 月25
    日生效，該條雖增列併合定應執行刑之例外規定，惟本件抗
    告人所犯如原裁定附表所示各罪，其宣告刑均不得易科罰金
    ，並無該條新增但書所列不得併合處罰之情況，對抗告人不
    生有利不利之情形，尚無新舊法比較適用問題，故應適用抗
    告人裁判時之法律即修正後之刑法第50條規定。
四、按裁判確定前犯數罪者，併合處罰之；數罪併罰有二裁判以
    上者，應依刑法第51條之規定定其應執行之刑；宣告多數有
    期徒刑者，於各刑中之最長期以上，各刑合併之刑期以下，
    定其刑期，但不得逾30年，刑法第50條第1項、第53條、第5
    1條第5款分別定有明文。又犯罪之實行，學理上有接續犯、
    繼續犯、集合犯、吸收犯、結合犯、連續犯、牽連犯、想像
    競合犯等分類，前5種為實質上一罪，後3者屬裁判上一罪，
    因實質上一罪僅給予一行為一罪之刑罰評價，故其行為之時
    間認定，當自著手之初，持續至行為終了，並延伸至結果發
    生為止，倘上揭犯罪時間適逢法律修正，跨越新、舊法，而
    其中部分作為，或結果發生，已在新法施行之後，應即適用
    新規定，不生依刑法第2條比較新、舊法而為有利適用之問
    題（最高法院102年度台上字第3910號判決同此見解）。
五、經查：
  ㈠抗告人因詐欺案件，經先後判處如原裁定附表所示之刑確定
    （除如原裁定附表編號18之犯罪日期應更正為「 103年3月1
    7日至103年4月23日」、編號31之犯罪日期應更正為「101年
    9月4日至101年11月26日」外，餘均如原裁定附表所載），
    有各該判決書及本院被告前案紀錄表可憑。檢察官向原審法
    院聲請定其應執行刑，經原審法院審核認聲請為正當，以各
    宣告刑為基礎，於上開罪刑中最長期有期徒刑4年以上，各
    刑合併之刑期有期徒刑89年1月以下，並審酌其中如原裁定
    附表編號1至41所示之罪曾經定應執行有期徒刑20年，考量
    抗告人本件詐欺之犯罪類型、行為態樣、手段、動機之相類
    或相同，於併合處罰時，其責任非難重複之程度較高，而合
    併定其應執行刑為有期徒刑20年6月，並未逾越刑法第51條
    第5 款所定之外部性界限，亦無逾越內部性界限之情事，要
    屬法院裁量職權之適法行使，並無違反比例原則、平等原則
    、責罰相當原則、重複評價禁止原則等情形，亦無逸脫法律
    秩序理念及法律目的之內部性界限，自無違誤。
  ㈡抗告意旨雖以前揭情詞指摘原裁定不當。然抗告人如原裁定
    附表編號6、27所示，各係基於單一之詐欺取財犯意，分別
    於90年6月1日至102年5月10日（編號6），93年6月10日至10
    3年4月11日（編號27）接續對被害人等為詐欺取財犯行，各
    侵害單一法益，均經本院104年度金上重訴字第12號論以詐
    欺取財之接續犯，有該刑事判決書可參。其犯行雖部分於95
    年7月1日前，惟既經各論以一罪之接續犯，自應以最後行為
    時為犯罪時點之認定。抗告人如原裁定附表編號6、27所示
    案件之最後行為時既均於95年7月1日後，即無新舊法比較適
    用之問題，而應適用現行刑法第51條規定。從而，抗告意旨
    指摘原裁定未依修正前刑法第51條規定，請求裁定應執行有
    期徒刑20年云云，自無可採。
  ㈢綜上，原裁定並無違誤或不當之處，抗告人徒憑己意，指摘
    原裁定不當，為無理由，應予駁回。
六、據上論斷，依刑事訴訟法第412 條，裁定如主文。
中　　華　　民　　國　　110 　年　　5 　　月　　26　　日
                  刑事第二庭     審判長法 官  周盈文
　　　　　　　　　　　　　　　　 　　　法 官  郭豫珍
　　　　　　　　　　　　　　　　 　　　法 官  謝梨敏
以上正本證明與原本無異。
不得再抗告。
                                      書記官  周彧亘
中　　華　　民　　國　　110 　年　　5 　　月　　27　　日